# 大家觉得“已发货但尚未安装调试的存货”应该放在存货的什么明细反映合适？

提问人：mrlf 时间：2011-01-18 15:09:28
他们制造的是生产线， 货到客户处后还要进行组装、调试， 他们的收入确认标准也是以调试完毕、客户验收为确认原则。
我本来想把这部分放在“发出商品”反映， 但企业不同意， 他们认为“发出商品”应该核算的是已经成为成品的东西。 但他们的发出产品，到客户处后还要进行安装调试，还需要后续投入，所以不算成品 我觉得客户的考虑也有道理， 那这部分“已发货但尚未安装调试的产品”应该放在存货的哪个明细反映最合适呢？
可否在财务报表附注中自创个“已发出待安装调试产品”明细反映这部分？
[ 本帖最后由 mrlf 于 2011-1-18 15:14 编辑 ]

回答人：chenyiwei
附注中的存货明细分类可以根据企业的具体情况自行确定，关键是要符合明晰性和一贯性，要把这类存货目前的状态说明清楚，便于报表使用者理解。